【裁判字號】    90,訴,2135
【裁判日期】    901107
【裁判案由】    毒品危害防制條例
【裁判全文】
臺灣高雄地方法院刑事判決                           九十年度訴字第二一三五號
    公  訴  人  臺灣高雄地方法院檢察署檢察官
    被      告  甲○○
右列被告因毒品危害防制條例案件，經檢察官提起公訴（九十年度毒偵字第一五三四
號、九十年度毒偵字第一七九八號），本院判決如左：
    主  文
甲○○施用第一級毒品，處有期徒刑柒月；又連續施用第二級毒品，處有期徒刑伍月
，扣案之第二級毒品安非他命參包（合計驗後毛重零點柒參公克、驗前毛重壹點壹壹
公克）、殘留有第二級毒品安非他命之膠袋壹只及吸食器壹組，均沒收銷燬之；應執
行有期徒刑拾壹月，扣案之第二級毒品安非他命參包（合計驗後毛重零點柒參公克，
驗前毛重壹點壹壹公克）、殘留第二級毒品安非他命之膠袋壹只及吸食器壹組，均沒
收銷燬之。
    事  實
一、甲○○前曾因施用第一級及第二級毒品案件，經本院以八十九年度毒聲字第七三
    七七號裁定送臺灣高雄看守所附設勒戒所施以觀察、勒戒後，認無繼續施用毒品
    之傾向，而由臺灣高雄地方法院檢察署檢察官於民國九十年一月八日以八十九年
    度毒偵字第四一五六號（起訴書誤載為八十九年度毒偵緝字第六七七號）為不起
    訴處分確定。嗣甲○○於不起訴處分後即九十年三月二十八日十三時五分許回溯
    二十四小時內之某時，在高雄縣美濃鎮○○路二三四號處，施用第一級毒品海洛
    因一次；且基於概括犯意，連續於九十年三月二十八日起、同年四月十三日警訊
    時各回溯二十四小時內之某時，在其上址住處施用第二級毒品安非他命二次，為
    警於九十年三月二十八日、四月十三日，分別在高雄縣美濃鎮○○路加油站前及
    高雄縣美濃鎮○○街六十二之五號等處查獲，並扣得其所有之第二級毒品安非他
    命三包（合計驗後毛重○‧七三公克、驗前毛重一‧一一公克）及殘留有第二級
    毒品安非他命之吸食器一組、膠袋一只。甲○○經本院以九十年度毒聲字第三四
    二四號裁定送觀察、勒戒後，認有繼續施用毒品之傾向。
二、案經高雄縣警察局旗山分局報請臺灣高雄地方法院檢察署檢察官偵查起訴。
    理  由
一、訊據被告甲○○固坦承確有於右揭時地經警查獲時，自其身上起出前開扣案物，
    及其有施用第一級毒品海洛因之事實不諱，惟矢口否認有任何施用第二級毒品安
    非他命之犯行，辯稱：伊並無施用安非他命云云。惟查，被告於九十年三月二十
    八日十一時許，經警查獲到案後所採集之尿液，經送鑑驗結果，均呈嗎啡及甲基
    安非他命陽性反應，此有煙毒尿液檢驗成績書一份在卷足按；另被告於九十年四
    月十三時十一時五十分許，經警查獲後所採集之尿液，亦呈甲基安非他命陽性反
    應，此復有高雄縣政府衛生局煙毒尿液檢驗成績書一份附卷可稽；再警方於九十
    年四月十三日自被告身上採集之尿液檢體經送複驗結果，確分別呈嗎啡及甲基安
    非他命陽性反應，此有臺灣檢驗科技股份有限公司於八十九年十一月二十三日出
    具之ＫＨ二ＯＯＯＢＯＯ四ＯＯ一號檢驗報告存卷足參。
二、至於扣案之安非他命三包及殘留有第二級毒品安非他命之吸食器一組、膠袋一只
    ，均係自被告身上皮包或上衣前口袋內，業據被告於警訊及本院審理中供陳屬實
    ，苟被告無施用第二級毒品犯行，焉須將該毒品及施用器具置於身體易取得處，
    已難認其所辯所可採。參諸前述其尿液檢體送驗後，分呈嗎啡、甲基安非他命及
    甲基安非他命反應之事實，足證其自白有施用第一級毒品海洛因之語，核與事證
    相符；而其空言辯稱並無施用第二級毒品安非他命之語，顯係卸責之詞，不足採
    信。而上開扣案之白色晶體三包，係合計驗後毛重○‧七三公克、驗前毛重一‧
    一一公克之第二級安非他命；另吸食器一組及膠袋一只，經送驗後亦殘留有第二
    級毒品安非他命之反應，此有高雄醫學大學附設中和紀念醫院檢驗報告三紙存卷
    供佐，益徵上開扣案物係屬第二級毒品安非他命之事實。
三、被告甲○○前曾因施用第一級及第二級毒品案件，經本院以八十九年度毒聲字第
    七三七七號裁定送臺灣高雄看守所附設勒戒所施以觀察、勒戒後，認無繼續施用
    毒品之傾向，而由臺灣高雄地方法院檢察署檢察官於民國九十年一月八日以八十
    九年度毒偵字第四一五六號（起訴書誤載為八十九年度毒偵緝字第六七七號）為
    不起訴處分確定，此有本院被告院內索引卡紀錄表、臺灣高雄地方法院檢察署刑
    案資料查註紀錄表及該署八十九年度毒偵字第四一五六號不起訴處分書在卷足憑
    。其於不起訴處分確定後五年內再犯毒品危害防制條例第十條第一項及第二項之
    罪，經本院以九十年度毒聲字第三四二四號裁定送臺灣高雄看守所附設勒戒所觀
    察、勒戒後，認有繼續施用毒品傾向，亦有該所九十年六月二十九日以高所坤戒
    勒字第一八一九號函附卷足參。準此，復經臺灣高雄地方法院檢察署檢察官聲請
    本院以九十年毒聲字第四二六四號裁定令被告入戒治處所施以強制戒治，且有本
    院上開裁定在卷佐憑，故本案事證明確，被告犯行洵足認定，應依法論科。
四、核被告所為，係犯毒品危害防制條例第十條第一項之施用第一級毒品、及同條第
    二項之施用第二級毒品罪，被告分別持有第一級毒品海洛因、第二級毒品安非他
    命，嗣進而施用之，其持有之低度行為應為施用第一級及第二級毒品之高度行為
    所吸收，均不另論罪。被告先後二次施用第二級毒品安非他命之行為，時間緊接
    ，犯罪構成要件相同，顯係基於概括之犯意為之，為連續犯，應依刑法第五十六
    條之規定以一罪論，並加重其刑。被告所犯施用第一級毒品及第二級毒品罪間，
    犯意各別，行為互殊，應分論併罰。公訴人雖認為被告自九十年三月二十八日起
    至同年四月十三日止，有連續施用第一級毒品之犯行，惟查，訊據被告則否認有
    多次施用第一級毒品海洛因之犯行，且公訴人所認被告於九十年四月十三日許有
    施用第一級毒品之事實，並無其他證據足資佐憑確有此情，此觀諸前述高雄縣政
    府衛生局煙毒尿液檢驗成績書之載述至明，且本院復查無其他積極證據，足資認
    定被告確曾於九十年四月十三日止有施用第一級毒品海洛因之事實，惟公訴意旨
    既認為此部分與前揭論罪科刑之施用第一級毒品海洛因犯行部分，有連續犯之關
    係，屬於裁判上一罪，爰不另為無罪之諭知。爰審酌被告於觀察勒戒處分後，猶
    未知戒絕，顯見其已具成癮性，及其犯罪後坦認部分犯行，所犯為自戕行為等一
    切情狀，分別量處如主文所示之刑，並定其應執行刑，以資懲儆。至於扣案殘留
    第二級毒品安非他命之吸食器一組及膠袋一只，因已與安非他命結合而無從析離
    ，自應與第二級毒品安非他命同視，及扣案之第二級毒品安非他命三包（驗後毛
    重Ｏ．七三公克，驗前毛重一．一一公克），應依毒品危害防制條例第十八條第
    一項之規定，不問屬於被告與否，併予宣告沒收銷燬之。而上開毒品經送鑑驗耗
    損部分，業已滅失，本院自無從併予諭知沒收銷燬，附此敘明。
據上論斷，應依刑事訴訟法第二百九十九條第一項前段，毒品危害防制條例第十條第
一項、第二項、第十八條第一項，刑法第十一條前段、第五十六條、第五十一條第五
款，判決如主文。
中      華      民      國      九十      年     十一      月    七    日
                                  臺灣高雄地方法院刑事第二庭
                                        法  官    李代昌
右正本證明與原本無異。
如不服本判決，應於判決送達後十日內，向本院提出上訴狀。
                                        書記官    吳月華
中      華      民      國      九十      年      十一      月    八    日
附錄本判決論罪科刑適用法條
毒品危害防制條例第十條
施用第一級毒品者，處六月以上五年以下有期徒刑。
施用第二級毒品者，處三年以下有期徒刑。


司法院資訊處製作；財團法人民間司法改革基金會備份。
